【裁判字號】    89,訴緝,429
【裁判日期】    890821
【裁判案由】    毒品危害防制條例
【裁判全文】
臺灣臺中地方法院刑事判決                        八十九年度訴緝字第四二九號
    公  訴  人  臺灣台中地方法院檢察署檢察官
    被      告  甲○○
    選任辯護人  甘龍強
右列被告因毒品危害防制條例案件，經檢察官提起公訴 (八十七年度偵字第一七五二
三號)，本院判決如左：
    主  文
甲○○連續轉讓第二級毒品，累犯，處有期徒刑壹年，扣案之安非他命貳包 (毛重分
別為柒公克、零點柒公克)沒收並銷燬之。
    事  實
一、甲○○前曾於民國八十六年七月二十五日，因麻醉藥品管理條例案件，經台灣桃
    園地方法院判處有期徒刑四月確定，並於八十六年八月十九日執行完畢；其猶不
    知悔改，復基於概括之犯意，自八十七年七月底某日起至同年八月十六日止，在
    其台中市○○路○段一三九巷一號六樓之二十住處及台中市○○路仙樂斯酒店，
    連續五、六次無償轉讓第二級毒品安非他命予乙○○。嗣於八十七年八月十八日
    上午五時許，在台中市○○路仙樂斯酒店附近為警查獲，並扣得第二級毒品安他
    命二包（分別毛重為七公克、零點七公克），因而查悉上情。
二、案經台中港務警察所報請臺灣台中地方法院檢察署檢察官偵查起訴。
    理  由
一、訊據被告甲○○，對於右揭時、地無償轉讓安非他命予乙○○之事實，矢口否認
    之，辯稱：係二人合資買的，在偵查中會說送給乙○○，係不清楚無償轉讓與合
    資買之差異，始答以係送予乙○○安非他命云云。經查：被告於偵查中，二度承
    認係乙○○向其要安非他命吸食，方送安非他命予乙○○，其間第二次偵查時經
    與乙○○當庭對質，而其既稱係乙○○「要」安非他命，始「送」給乙○○，顯
    然該安非他命原係被告所有，蓋如為二人合資購買，由被告保管時，則乙○○非
    「要」安非他命而為「拿」安非他命，被告非「送」安非他命。而被告於警訊時
    ，雖提及其購買毒品之來源係向綽號「豆花」者購買，但從未言及與證人乙○○
    合資購買安非他命之事。又被告曾於八十六年間因施用安非他命經法院判處有期
    徒刑四月確定，既有施用安非他命前科，而其當時違反之法律為麻醉藥品管理條
    例，安非他命且為經管制之禁藥，被告對於施用、轉讓、販賣、運輸安非他命此
    種禁藥之區別，較諸未施用毒品者，應更能區分其間差異，被告辯稱無法區分無
    償轉讓與合資分食，顯屬事後卸飾之詞。至乙○○固本已施用安非他命，並非被
    告無償轉讓始誘發其施用安非他命，然被告無償轉讓安非他命予乙○○，加深乙
    ○○對毒品之依賴性，因而更難戒絕毒害，尚難認無社會非難性可言。此外復有
    扣案如主文第一項所示之物，可資佐證。被告請求傳訊證人乙○○乙節，因乙○
    ○業已於偵查中與被告當庭業對質明確，核無傳訊必要，附為敘明。被告無償轉
    讓第二級毒品，罪證已臻明確，犯行堪以認定，應予依法論科。
二、核被告甲○○所為，係犯毒品危害防制條例第八條第二項之轉讓第二級毒品罪。
    其非法持有第二級毒品安非他命之低度行為，應為無償轉讓之高度行為所吸收，
    不另論罪。其連續多次之無償轉讓安非他命之行為，時間緊接、手法相同、觸犯
    同一罪名，顯係基於概括之犯意為之，應依連續犯論以一罪，並加重其刑。被告
    前曾於八十六年七月二十五日，因麻醉藥品管理條例案件，經台灣桃園地方法院
    判處有期徒刑四月確定，並於八十六年八月十九日執行完畢，有台灣台中地方法
    院檢察署刑案資料查註紀錄表乙紙在卷可稽，五年內再犯有期徒刑以上刑之本罪
    ，為累犯，應依法加重其刑，並遞加重其刑。爰審酌被告甲○○前有施用安非他
    命之前科，素行不良，犯罪之動機係因乾弟弟需要始為轉讓安非他命，造成乙○
    ○對安非他命之依賴加深，更難以戒絕毒害，轉讓次數達五、六次，每次數量不
    超過零點一公克，犯後先坦承不諱復矢口否認及通緝後自動投案第一切情狀，量
    處如主文所示之刑。扣案之安非他命二包為違禁物，依毒品危害防制條例第十八
    條第一項前段，應依法宣告沒收並銷燬之。
據上論斷，應依刑事訴訟法第二百九十九條第一項前段，毒品危害防制條例第八條第
二項、第十八條第一項前段，刑法第十一條前段、第五十六條、第四十七條，判決如
主文。
中      華      民      國  八十九    年      八      月    二十一    日
                                臺灣台中地方法院刑事第四庭
                                    法  官  陳  學  德
右正本證明與原本無異。
如不服本判決，應於判決送達後十日內向本院提出上訴狀，上訴於臺灣高等法院臺中
分院( 須附繕本 )。
                                    書記官
中      華      民      國  八十九    年      八      月    二十四    日
附錄：本案論罪科刑法條
毒品危害防制條例第八條第二項
轉讓第二級毒品者，處六月以上五年以下有期徒刑，得併科新台幣七十萬元以下罰金
。


司法院資訊處製作；財團法人民間司法改革基金會備份。
